臺灣宜蘭地方法院民事裁定               100年度監字第71號
聲  請  人  劉振倫
送達代收人  吳惠愛
上列聲請人聲請選定監護人事件，本院裁定如下：
    主      文
選定劉振倫（女、民國○○年○月○○日生、身分證統一編號：Ｚ0000
00000號）為受監護宣告之人劉林幸玉（女、民國○○年○月○○日生
、身分證統一編號：Ｚ000000000號）之監護人。
指定劉振奇（女、民國○○年○○月○日生、身分證統一編號：Ｚ0000
00000號）為會同開具財產清冊之人。
聲請程序費用新臺幣壹仟元由聲請人負擔。
    理      由
一、本件聲請意旨略以：劉林幸玉前於民國90年9月28日經本院
    裁定宣告為禁治產人確定，並由其配偶劉培光為法定監護人
    ；嗣劉培光於95年3月31日死亡，爰聲請選定劉林幸玉之長
    女劉振倫為劉林幸玉之監護人，並指定劉林幸玉之次女劉振
    奇為會同開具財產清冊之人等語。
二、按「民法總則中華民國九十七年五月二日修正之條文施行（
    九十八年十一月二十三日）前，已為禁治產之宣告者，視為
    已為監護宣告；繫屬於法院之禁治產事件，其聲請禁治產之
    宣告者，視為聲請監護宣告；聲請撤銷禁治產宣告者，視為
    聲請撤銷監護宣告；並均於修正施行後，適用修正後之規定
    」，民法總則施行法第4條第2項定有明文。查民法總則關於
    禁治產宣告之規定，已於97年5月2日修正為監護之宣告及輔
    助之宣告，並於98年11月23日施行，故本件聲請人於90年9
    月28日經本院宣告為禁治產人，依前開規定，應視為聲請人
    已為監護宣告，先此敘明。
三、次按「法院為監護之宣告時，應依職權就配偶、四親等內之
    親屬、最近一年有同居事實之其他親屬、主管機關、社會福
    利機構或其他適當之人選定一人或數人為監護人，並同時指
    定會同開具財產清冊之人」、「法院選定監護人時，應依受
    監護宣告之人之最佳利益，優先考量受監護宣告之人之意見
    ，審酌一切情狀，並注意下列事項：(一)受監護宣告之人之身
    心狀態與生活及財產狀況。(二)受監護宣告之人與其配偶、子
    女或其他共同生活之人間之情感狀況。(三)監護人之職業、經
    歷、意見及其與受監護宣告之人之利害關係。(四)法人為監護
    人時，其事業之種類與內容，法人及其代表人與受監護宣告
    之人之利害關係」，民法第1111條第1項、第1111條之1分別
    定有明文。
四、查劉林幸玉於90年9月28日經本院宣告為禁治產人，劉林幸
    玉之配偶劉培光為劉林幸玉之法定監護人，嗣劉培光於95年
    3月31日死亡等情，有聲請人提出之戶籍謄本4件、本院90年
    度禁字第32號民事裁定1件在卷可佐，應堪信為真實；而聲
    請人為劉林幸玉之長女，有監護意願，且為家族會議推舉監
    護劉林幸玉之人選，此有聲請人提出之劉林幸玉之親屬團體
    會議紀錄1件附卷可稽，堪認其有能力監護劉林幸玉；再聲
    請人主張劉林幸玉之次女劉振奇適宜擔任會同開具財產清冊
    之人，且為前開家族會議紀錄所推舉之人選；經社工員訪視
    後評估，聲請人適合擔任監護人，劉振奇則適合擔任會同開
    具財產清冊之人，此有侯元芳社會工作師事務所100年8月26
    日100芳社所字第1000221號函所附之「成年人之監護權訪視
    評估報告」1件在卷可佐。爰依首開民法第1111條第1項之規
    定，選定聲請人擔任劉林幸玉之監護人，並依前揭訪視評估
    報告之建議，指定劉振奇擔任會同開具財產清冊之人，以維
    護受監護宣告人之權益。
五、依非訟事件法第21條第1項前段，裁定如主文。
中    華    民    國   100    年    9     月    5     日
                  臺灣宜蘭地方法院家事法庭
                      法  官  周健忠
以上正本與原本無異。
如不服本裁定，應於裁定送達後10日內向本院提出抗告狀（應附
繕本）。
中    華    民    國   100    年    9     月    5     日
                      書記官  邱美龍